【裁判字號】    94,訴,1550
【裁判日期】    950803
【裁判案由】    槍砲彈藥刀械管制
【裁判全文】
臺灣板橋地方法院刑事判決              94年度訴字第1550號
公  訴  人  臺灣板橋地方法院檢察署檢察官
被      告  乙○○
指定辯護人  本院公設辯護人  甲○○
上列被告因違反槍砲彈藥刀械管制條例案件，經檢察官提起公訴
（94年度核退偵字第636、672號），本院判決如下：
    主  文
乙○○未經許可，持有可發射子彈具有殺傷力之改造手槍，累犯
，處有期徒刑年捌月，併科罰金新臺幣玖萬元，罰金如易服勞
役以佰元折算壹日。扣案之仿WALTHER 廠PPK/S 型半自動手槍
製造之金屬玩具手槍，換裝土造金屬槍管改造而成之改造手槍貳
支（各含彈匣壹個，槍枝管制編號：0000000000、0000000000號
）、具直徑約8 厘米金屬彈頭之土造子彈壹顆及具直徑約7.94厘
米金屬彈頭之土造子彈貳顆均沒收。
    事      實
一、乙○○前於民國（下同）92年間，因竊盜案件，經本院判處
    有期徒刑5 月確定，並自93年2 月19日起算執行，至93年7
    月18日執行完畢，竟仍不知悛悔，明知可發射子彈具有殺傷
    力之改造手槍及具有殺傷力之土造子彈，均係槍砲彈藥刀械
    管制條例所公告列管之槍枝及子彈，未經許可，不得持有之
    ，竟於94年2 月間某日，在台北縣三重市萬善同堤坊邊之疏
    洪道上，以新台幣（下同）6 萬元之價格，向年籍不詳之成
    年男子「吳先生」購入仿WALTHER 廠PPK/S 型半自動手槍製
    造之金屬玩具手槍，換裝土造金屬槍管改造而成，其機械性
    能良好，均可擊發適用子彈，均具有殺傷力之改造手槍2 支
    （各含彈匣乙個，槍枝管制編號：0000000000、0000000000
    號，按其中編號0000000000號該支改造手槍，經檢視雖欠缺
    保險鈕，惟不影響其擊發功能，仍可供擊發適用子彈）、具
    直徑約8 厘米金屬彈頭之土造子彈2 顆及具直徑約7.94厘米
    金屬彈頭之土造子彈3 顆，而未經許可持有之，並將上開槍
    彈藏放在其當時台北縣三重市○○街租屋處內。嗣先於94年
    4 月16日10時10分許，經警在台北縣三重市○○街194 巷2
    弄口處查獲上情，並扣得上開改造手槍（含彈匣乙個，槍枝
    管制編號：0000000000號）及具直徑約8 厘米金屬彈頭之土
    造子彈2 顆（按其中乙顆土造子彈，已因送鑑試射用罄）；
    再於94年5 月2 日3 時13分許，經警在台北縣三重市○○○
    路161 巷50號「建成旅社」3 樓樓梯處查獲上情，並扣得上
    開改造手槍乙支（含彈匣乙個，槍枝管制編號：0000000000
    號）及具直徑約7.94厘米金屬彈頭之土造子彈3 顆（按其中
    乙顆土造子彈，已因送鑑試射用罄）。
二、案經臺北縣政府警察局三重分局、蘆洲分局報請臺灣板橋地
    方法院檢察署檢察官偵查起訴。
    理      由
一、上開事實業據被告乙○○於本院審理時坦承不諱，復有扣案
    之上開改造手槍2 支（各含彈匣乙個）及土造子彈5 顆，在
    卷可稽，且扣案之上開改造手槍2 支及土造子彈5 顆，先後
    經送請內政部警政署刑事警察局鑑定結果，確係仿WALTHER
    廠PPK/S 型半自動手槍製造之金屬玩具手槍，換裝土造金屬
    槍管改造而成，其機械性能良好，均可擊發適用子彈，均具
    有殺傷力之改造手槍2 支（各含彈匣乙個，槍枝管制編號：
    0000000000、0000000000號，按其中編號0000000000號該支
    改造手槍，經檢視雖欠缺保險鈕，惟不影響其擊發功能，仍
    可供擊發適用子彈）、具直徑約8 厘米金屬彈頭之土造子彈
    2 顆及具直徑約7.94厘米金屬彈頭之土造子彈3 顆，此有該
    局94年5 月3 日刑鑑字第09400656976 號、94年5 月16日刑
    鑑字第0940071125號槍彈鑑定書各乙份可佐，足堪認定。被
    告上開犯行已臻明確，應予依法論科。
二、核被告所為，係犯槍砲彈藥刀械管制條例第8 條第4 項之未
    經許可，持有可發射子彈具有殺傷力之改造手槍罪（按起訴
    書誤載為修正前槍砲彈藥刀械管制條例第11條第4 項之罪名
    ）及第12條第4 項之未經許可，持有子彈罪。按被告上開犯
    罪後，刑法第33條、第42條、第47條、第55條有關主刑種類
    、易服勞役、累犯、想像競合犯之規定，業於94年2 月2 日
    經修正公布，並自95年7 月1 日起生效施行，經本院比較修
    正前後之規定，以修正前之規定，為有利於被告，應依刑法
    第2 條第1 項前段之規定，從修正前刑法第33條、第42條、
    第47條、第55條之規定處斷，合先敘明。被告於上開時地以
    一行為而同時購入持有上開改造手槍2 支及土造子彈5 顆，
    其間有一行為而觸犯數罪名之想像競合關係，為想像競合犯
    ，應依修正前刑法第55條之規定，從一重之未經許可，持有
    可發射子彈具有殺傷力之改造手槍罪處斷。又被告前於92年
    間，因竊盜案件，經本院判處有期徒刑5 月確定，並自93年
    2 月19日起算執行，至93年7 月18日執行完畢，此有被告之
    臺灣高等法院被告前案紀錄表乙份可稽，其復於5 年內再犯
    有期徒刑以上之上開之罪，為累犯，應依修正前刑法第47條
    之規定，加重其刑。爰審酌被告前曾受有期徒刑之執行完畢
    ，竟仍不知悛悔，再向吳先生購入而未經許可持有上開改造
    手槍2 支（各含彈匣乙個）及土造子彈5 顆，不僅危害他人
    生命、身體之安全，亦嚴重破壞社會之安全及被告犯罪後之
    態度等一切情狀，量處如主文所示之刑，並就罰金刑部分，
    依修正前刑法第42條第2 項之規定，諭知易服勞役之折算標
    準，以資儆懲。
三、扣案之上開改造手槍2 支（各含彈匣乙個）、具直徑約8 厘
    米金屬彈頭之土造子彈乙顆及具直徑約7.94厘米金屬彈頭之
    土造子彈2 顆，均屬違禁物，應依修正前刑法第38條第1 項
    第1 款之規定，均宣告沒收之。
據上論斷，應依刑事訴訟法第299 條第1 項前段，槍砲彈藥刀械
管制條例第8 條第4 項、第12條第4 項，刑法第2 條第1 項前段
、第11條前段、修正前第47條、修正前第55條、修正前第42條第
2 項、修正前第38條第1 項第1 款，修正前罰金罰鍰提高標準條
例第2 條，現行法規所定貨幣單位折算新臺幣條例第2 條，判決
如主文。
本案經檢察官黃仙宜到庭執行職務
中    華    民    國    95    年    8     月    3     日
                刑事第十三庭  審判長法  官  戴嘉清
                                    法  官  徐子涵
                                    法  官  林晏鵬
上列正本證明與原本無異。
如不服本判決，應於判決送達後十日內向本院提出上訴狀（應附
繕本），上訴於臺灣高等法院。
                                    書記官  陳君偉
中    華    民    國    95    年    8     月    3     日
附錄法條：槍砲彈藥刀械管制條例第8、12條
槍砲彈藥刀械管制條例第8條
未經許可，製造、販賣或運輸鋼筆槍、瓦斯槍、麻醉槍、獵槍、
空氣槍或第4 條第1 項第1 款所定其他可發射金屬或子彈具有殺
傷力之各式槍砲者，處無期徒刑或5 年以上有期徒刑，併科新臺
幣1 千萬元以下罰金。
未經許可，轉讓、出租或出借前項所列槍枝者，處 5 年以上有期
徒刑，併科新臺幣 1 千萬元以下罰金。
意圖供自己或他人犯罪之用，而犯前二項之罪者，處無期徒刑或
 7 年以上有期徒刑，併科新臺幣 1 千萬元以下罰金。
未經許可，持有、寄藏或意圖販賣而陳列第 1 項所列槍枝者，處
 3 年以上10年以下有期徒刑，併科新臺幣700 萬元以下罰金。
第 1 項至第 3 項之未遂犯罰之。
槍砲彈藥刀械管制條例第12條
未經許可，製造、販賣或運輸子彈者，處 1 年以上 7 年以下有
期徒刑，併科新台幣 500 萬元以下罰金。
未經許可，轉讓、出租或出借子彈者，處 6 月以上 5 年以下有
期徒刑，併科新台幣 300 萬元以下罰金。
意圖供自己或他人犯罪之用，而犯前二項之罪者，處 3 年以上
10 年以下有期徒刑，併科新台幣 700 萬元以下罰金。
未經許可，持有、寄藏或意圖販賣而陳列子彈者，處 5 年以下有
期徒刑，併科新台幣 300 萬元以下罰金。
第 1 項至第 3 項之未遂犯罰之。


司法院資訊處製作；財團法人民間司法改革基金會備份。
